【裁判字號】    99,附民上,1
【裁判日期】    990308
【裁判案由】    違反著作權法
【裁判全文】
智慧財產法院刑事附帶民事訴訟判決
                                     99年度附民上字第1號
上  訴  人  甲○○
被上訴人    大唐國際影音多媒體科技股份有限公司
法定代理人  乙○○
訴訟代理人  丙○○
上列當事人間因違反著作權法案件，上訴人不服臺灣南投地方法
院中華民國98年12月11日第一審刑事附帶民事訴訟判決（98年度
審附民字第16號）提起上訴，本院判決如下：
    主  文
原判決除確定部分外撤銷。
前開撤銷部分，被上訴人在第一審之訴及假執行之聲請均駁回。
    事實及理由
一、被上訴人於原審起訴主張：訴外人林誼穠明知「人生阿人生
    」、「歸船」、「今夜台北城」、「重出江湖」、「恆春的
    風」、「大仔」、「回航」、「歐卡桑」、「秋分」等音樂
    著作，係被上訴人享有著作財產權之音樂著作，竟未經被上
    訴人同意或授權，於民國97年2 月間某日，將點將家電腦伴
    唱機1 部，交由姓名、年籍不詳之成年男子在該伴唱機內灌
    錄上開歌曲後，擺放於南投縣鹿谷鄉○○路651 巷56號之「
    山逸園景觀渡假村」內，供不特定消費客人公開點唱，嗣上
    訴人甲○○自97年4 月1 日起承租上開渡假村後，復繼續提
    供上開點唱機及歌曲供不特定消費客人公開點唱，而侵害被
    上訴人之著作財產權。因製作一張專輯須支付專輯製作費、
    電視廣告費、電台宣傳費等費用總計新台幣（下同）8,083,
    450 元，且被上訴人於通常情形下就音樂著作對電腦伴唱機
    業者授與重製權之對價為每首50,000元，故依通常情形被上
    訴人可得預期之利益為450,000 元，爰依著作權法第88條之
    規定，請求上訴人應給付被上訴人（下同）450,000 元，及
    自本件附帶民事訴訟起訴狀繕本送達上訴人翌日起至清償日
    止，按週年利率5 ％計算之利息等語。（原審為被上訴人部
    分勝訴之判決，上訴人聲明不服，提起上訴。被上訴人就其
    部分敗訴之判決，被上訴人未聲明不服，已告確定。）被上
    訴人於本院答辯聲明：駁回上訴。
二、上訴人則以：該電腦伴唱機係訴外人林誼穠所使用，伊讓林
    誼穠暫時存放在店內，尚未搬離，97年5 月2 日上訴人承租
    之渡假村尚未正式營業，當天只有東森公司及被上訴人公司
    員工前來用餐，並無其他客人，且伊未收取卡拉OK之演唱費
    用，且未在公開場合播放上開系爭歌曲，被上訴人已與林誼
    穠和解5 萬6 千元，並撤回對林誼穠之訴，應有一罪不二罰
    適用等語置辯，並聲明：(1)原判決不利於上訴人部分廢棄。
    (2)上開廢棄部分，被上訴人在第一審之訴及假執行之聲請均
    駁回。
三、按刑事訴訟諭知無罪、免訴或不受理之判決者，應以判決駁
    回原告之訴，刑事訴訟法第503 條第1 項前段定有明文。另
    按智慧財產案件審理法第23條案件之附帶民事訴訟，認為原
    告之訴不合法，或刑事訴訟諭知無罪、免訴或不受理者，應
    以判決駁回之，智慧財產案件審理法第27條第1 項前段亦定
    有明文。
四、本件上訴人即被告涉犯違反著作權法罪嫌，雖經原審判決有
    罪，惟上訴人不服，提起上訴。經本院審理後，認被告之犯
    罪不能證明，將原判決撤銷，諭知上訴人無罪在案。原審就
    上開不應准許部分判命上訴人給付被上訴人2 萬4,000 元，
    及自98年10月31日起至清償日止，按週年利率百分之5 計算
    之利息，並宣告假執行，即有未洽。上訴意旨指摘原判決此
    部分不當，求予撤銷改判，為有理由。自應由本院予以撤銷
    改判如主文第2 項所示。
據上論結，本件上訴為有理由，應依刑事訴訟法第490 條前段、
第369 條第1 項前段、第503 條第1 項前段，智慧財產案件審理
法第27條第1 項前段，判決如主文。
中    華    民    國    99    年     3    月    8     日
                   智慧財產法院第一庭
                          審判長法  官  李得灶
                                法  官  熊誦梅
                                法  官  王俊雄
以上正本係照原本作成。
不得上訴。
中    華    民    國    99    年     3    月    8     日
                                書記官  王英傑


司法院資訊處製作；財團法人民間司法改革基金會備份。
